最高法院刑事判決                              八十六年度台上字第六三二四號
    上   訴   人
    （反 訴 人）  林秋桂
    被        告
    （反訴被告）  張見聞
右上訴人因反訴被告偽造有價證券等罪案件，不服台灣高等法院台中分院中華民國八
十六年八月十九日第二審判決（八十六年度上訴字第一四○二號，自訴案號：台灣彰
化地方法院八十五年度自字第十四號），提起上訴，本院判決如左：
    主  文
上訴駁回。
    理  由
按刑事訴訟法第三百七十七條規定，上訴於第三審法院，非以判決違背法令為理由，
不得為之。是提起第三審上訴，應以原判決違背法令為理由，係屬法定要件。如果上
訴理由狀並未依據卷內訴訟資料，具體指摘原判決不適用何種法則或如何適用不當，
或所指摘原判決違法情事，顯與法律規定得為第三審上訴理由之違法情形，不相適合
時，均應認其上訴為違背法律上之程式，予以駁回。本件上訴人林秋桂就誣告、偽造
有價證券部分上訴意旨略稱：援用第一、二審所提出之反訴狀及所有答辯狀；現被告
張見聞偽造之支票，尚在其掌握之中，該項票據之金額、日期，均係被告自行填寫，
上訴人之印章係放在手皮包內，被被告乘機盜蓋，事證明確，原審對於審判期日應行
調查之證據未予調查，顯有重大違誤云云。惟查：刑事訴訟法第三百八十二條第一項
所謂上訴書狀應述上訴之理由，係指上訴書狀本身應述上訴理由而言，非可引用
或檢附其他文書代替，以為上訴之理由，否則，即難認其上訴已合法律上之程式，上
訴人援引第一、二審所提出之反訴狀及所有答辯狀部分，上訴自不合乎法律上之程式
。而原判決對上訴人所指被告盜用印章以偽造上訴人名義之支票，已詳述其不構成犯
罪之理由，上訴意旨對原判決就此有如何不適用法則，未依卷內資料具體指摘，僅以
自己之說詞，謂被告應構成偽造有價證券罪，亦未表明曾經聲請調查何項證據，原審
未調查者又係何項證據，泛詞指摘，自難謂係適法之第三審上訴理由。其上訴違背法
律上之程式。又第三審上訴書狀，應述上訴之理由，其未述者，得於提起上訴後
十日內補提理由書於原審法院，已逾上訴期間，而於第三審法院未判決前仍未提出上
訴理由書狀者，第三審法院應以判決駁回之，刑事訴訟法第三百八十二條第一項、第
三百九十五條後段規定甚明。上訴人反訴被告誣告部分，不服原審判決，於民國八十
六年九月四日提起上訴，並未述理由，迄今逾期已久，於本院未判決前仍未提出，
依上開規定其上訴亦非合法。均應予駁回。再者，刑事訴訟法第三百七十六條所列各
罪之案件，經第二審判決者，不得上訴於第三審法院，此觀該條文之規定甚明。上訴
人反訴被告竊盜部分，依其所述，係屬刑法第三百二十條第一項之罪，查該罪名係屬
刑事訴訟法第三百七十六條第二款之案件。既經第二審判決，自不得上訴於第三審法
院，上訴人竟一併復提起上訴，顯為法所不許，應予駁回。
據上論結，應依刑事訴訟法第三百九十五條，判決如主文。
中      華      民      國    八十六    年      十      月    二十四    日
                              最高法院刑事第二庭
                                  審判長法官  施  文  仁
                                        法官  陳  炳  煌
                                        法官  張  淳  淙
                                        法官  洪  文  章
                                        法官  林  錦  芳
      右正本證明與原本無異
                                              書  記  官
中      華      民      國    八十六    年      十      月    二十九    日
